# 请教陈版主，关于权益法核算的长投，被投资单位评估增值的问题

提问人：冰封的 记忆 007 时间：2023-02-23 15:58:02
陈版主好，最近遇到一个案例。A公司持有B公司30%股份，按权益法后续计量。如果B公司评估增值，A公司是否需要做会计处理？如果做，怎么处理？谢谢!

回答人：chenyiwei
如果B公司符合按评估值调账的条件，则A在权益法核算中也应当按比例确认B公司因评估增值增加的资本公积的相应份额，借记“长期股权投资（其他权益变动）”，贷记“资本公积——其他资本公积”。